【裁判字號】    94,易,1224
【裁判日期】    950223
【裁判案由】    毒品危害防制條例
【裁判全文】
臺灣彰化地方法院刑事判決      九十四年度易字第一二二四號
公  訴  人  臺灣彰化地方法院檢察署檢察官
被      告  甲○○
上列被告因違反毒品危害防制條例案件，經檢察官提起公訴（九
十四年毒偵字第四六三五號），及經本院依職權調取九十五年度
偵字第八八五號案卷後，由蒞庭檢察官於本院準備程序及審理時
當庭請求就該案所涉施用第二級毒品罪嫌部分併為審理，經本院
合議庭裁定依簡式審判程序審理判決如下：
    主  文
甲○○連續施用第二級毒品，累犯，處有期徒刑拾月。扣案之甲
基安非他命壹包（警秤毛重約壹點肆公克）沒收銷燬之。
    事  實
一、甲○○前曾於民國九十二年八月四日，因施用第一、二級毒
    品案件，經本院以九十二年度訴字第四一七號分別判處有期
    徒刑一年、七月，並定應執行刑為有期徒刑一年六月確定，
    入監後已於九十四年六月二十六日執行完畢。其又曾因施用
    毒品案件，經先、後二次送執行觀察、勒戒後，均經評定無
    繼續施用毒品之傾向，分別於八十七年九月二十八日、同年
    十一月十八日執行完畢釋放，並由臺灣彰化地方法院檢察署
    檢察官各以八十七年度偵字第八二五八號、八十七年度偵字
    第九九五四號案件為不起訴之處分確定；復因施用第一、二
    級毒品案件（前開所為施用第一、二級毒品犯行，業於八十
    八年七月三十一日經本院以八十八年度訴字第四０四號分別
    判處有期徒刑八月、八月，並定應執行刑為有期徒刑一年二
    月確定），經送執行強制戒治，後經戒治所評定合格，認無
    繼續戒治之必要，於八十八年七月十三日停止戒治，所餘期
    間付保護管束，惟因於保護管束期間內再犯施用第二級毒品
    犯行（前開所為施用第二級毒品犯行，業於八十九年七月十
    六日，經本院以八十九年度易字第三七一號判處有期徒刑五
    月，得易科罰金確定），乃經撤銷停止戒治入所續為執行所
    餘之強制戒治期間，並已於八十九年十月八日執行完畢釋放
    ；再因上開經本院九十二年度訴字第四一七號判處罪刑確定
    之施用第一、二級毒品犯行，經送執行強制戒治，迄九十三
    年一月九日因毒品危害防制條例修正生效施行而執行完畢釋
    放。詎仍不知警惕，又另行基於施用第二級毒品甲基安非他
    命（起訴書誤載為安非他命）之概括犯意，自九十四年九月
    三日起至九十五年一月十七日晚上某時許止，以平均一天施
    用一次之量，在其位於彰化縣田中鎮○路里○○路七三六巷
    七四號住處、上址住處附近路旁及彰化縣田中鎮○○路○○
    路邊，以將少許甲基安非他命放在鋁箔紙上，以火燒烤再吸
    其煙霧之方式，連續施用第二級毒品甲基安非他命多次。嗣
    先於九十四年九月五日下午十時許，在彰化縣田中鎮○○里
    ○○路○段順天宮前為警查獲，並起出其所有、供己施用之
    甲基安非他命一包（警秤毛重約一點四公克）扣案；又於九
    十五年一月十八日上午八時四十分許，為警在彰化縣田中鎮
    ○○里○○路○段二八三號查獲。
二、案經彰化縣警察局田中分局報請臺灣彰化地方法院檢察署檢
    察官偵查起訴，及經本院依職權調取九十五年度偵字第八八
    五號案卷後，由蒞庭檢察官於本院準備程序及審理時當庭請
    求就該案所涉施用第二級毒品罪嫌部分併為審理，並由本院
    合議庭裁定依簡式審判程序審理。
    理  由
一、訊據被告甲○○對於上揭事實坦承不諱，且有彰化縣警察局
    委託檢驗尿液代號與真實姓名對照認證單、彰化縣衛生局煙
    毒尿液檢驗成績書、彰化縣警察局田中分局查獲涉嫌毒品危
    害防制條例毒品初步檢驗報告單各一件在卷可稽，並有被告
    所有、供己施用之第二級毒品甲基安非他命一包（警秤毛重
    約一點四公克）扣案可佐，被告就其有連續施用第二級毒品
    甲基安非他命之自白與事實相符。又被告前次強制戒治已於
    九十三年一月九日因毒品危害防制條例修正生效施行而執行
    完畢釋放，其於五年內再犯本件連續施用第二級毒品之罪，
    自應依同條例第二十三條第二項之規定予以追訴處罰（臺灣
    高等法院九十四年度上訴字第二四四四號刑事判決意旨及臺
    灣高等法院臺中分院九十四年度上訴字第四二七號判決意旨
    參照）。此外，復有臺灣彰化地方法院檢察署刑案資料查註
    紀錄表、臺灣高等法院被告全國前案紀錄表、在監在押全國
    紀錄表各一份在卷可考，本件事證明確，被告犯行洵堪認定
    。
二、按甲基安非他命係毒品危害防制條例所定之第二級毒品，不
    得非法施用。核被告所為，係犯毒品危害防制條例第十條第
    二項之施用第二級毒品罪。其為供施用第二級毒品而持有該
    級毒品之低度行為，應為施用之高度行為所吸收，不另論罪
    。公訴人雖未敘及被告「於九十四年九月五日或前四日內某
    時」施用甲基安非他命一次以外之其餘連續施用甲基安非他
    命之犯行，惟前開被告連續施用甲基安非他命之行為，與起
    訴書所載被告「於九十四年九月五日或前四日內某時」施用
    甲基安非他命一次之犯行部分，具有連續犯之裁判上一罪關
    係而為起訴效力所及，本院自應併予審判，附此敘明。又被
    告先後多次之施用第二級毒品甲基安非他命之犯行，時間緊
    接，犯罪構成要件相同，顯係基於概括之犯意反覆為之，為
    連續犯，應依連續犯之規定，論以一罪，並加重其刑。再被
    告前曾於九十二年八月四日，因施用第一、二級毒品案件，
    經本院以九十二年度訴字第四一七號分別判處有期徒刑一年
    、七月，並定應執行刑為有期徒刑一年六月確定，入監後已
    於九十四年六月二十六日執行完畢，有臺灣彰化地方法院檢
    察署刑案資料查註紀錄表、臺灣高等法院被告全國前案紀錄
    表各一份在卷可考，其於五年以內再犯本件有期徒刑以上之
    罪，為累犯，應依刑法第四十七條之規定遞加重其刑。爰審
    酌被告之素行、犯罪之動機、目的、施用毒品係戕害自身健
    康、施用毒品甲基安非他命之期間、次數、所生危害及犯罪
    後之態度等一切情狀，量處如主文所示之刑，以示懲儆。
三、扣案之甲基安非他命一包（警秤毛重約一點四公克），為查
    獲之毒品，應依毒品危害防制條例第十八條第一項前段之規
    定宣告沒收銷燬之。
據上論斷，應依刑事訴訟法第二百七十三條之一第一項、第二百
九十九條第一項前段，毒品危害防制條例第十條第二項、第二十
三條第二項、第十八條第一項前段，刑法第十一條前段、第五十
六條、第四十七條，判決如主文。
本案經檢察官洪英丰到庭執行職務
中    華    民    國  九十五  年  二    月  二十三    日
                  刑事第二庭    法  官  李雅俐
以上正本證明與原本無異。
如不服本判決，應於判決送達後十日內，向本院提出上訴狀（須
附繕本）。
中    華    民    國  九十五  年  二    月  二十三    日
                                書記官  陳秀娟
附錄論罪科刑法條：
毒品危害防制條例第十條第二項：
施用第二級毒品者，處三年以下有期徒刑。


司法院資訊處製作；財團法人民間司法改革基金會備份。
